臺灣板橋地方法院刑事判決　　　　　　 100年度易字第2699號
公　訴　人　臺灣板橋地方法院檢察署檢察官
被　　　告　戴進發
上列被告因竊盜案件，經檢察官提起公訴（100 年度偵字第1912
4 號），經本院裁定行簡式審判程序，判決如下：
    主  文
戴進發竊盜，處有期徒刑伍月，如易科罰金，以新臺幣壹仟元折
算壹日，扣案之機車鑰匙壹串共柒支，沒收。
    事  實
一、戴進發意圖為自己不法之所有，於民國100 年7 月13日凌晨
    0 時10分後至同日凌晨1 時許間之某時刻（起訴書誤載「10
    0 年7 月12日某時」，應予更正補充），在新北市板橋區○
    ○○路○ 段6 之2 號，以自備之鑰匙，竊取蘇福明所有車號
    AIX-283 號重型機車1 部，得手後作為代步工具。嗣於同日
    凌晨1 時45分許（起訴書誤載「翌（13）日」，應予更正補
    充），騎乘該車，在新北市三重區○○○路254 巷與成功路
    41巷口為警查獲，並扣得前揭機車及機車鑰匙1 串（共7 支
    ），始知上情。
二、案經蘇福明訴由新北市政府警察局三重分局移請臺灣板橋地
    方法院檢察署檢察官偵查起訴。
    理  由
一、本件被告戴進發所犯係死刑、無期徒刑、最輕本刑為三年以
    上有期徒刑以外之罪，其於準備程序中就被訴事實為有罪之
    陳述（起訴書誤載犯罪時間為100 年7 月12日某時，惟核對
    本件卷內被告警詢自白竊盜時間為「100 年7 月13日0 時許
    （正確時間不記得）」，與被害人蘇福明於警詢中之指述停
    放上開機車時間為「100 年7 月13日0 時10分許」、發現遭
    竊時間為「100 年7 月13日1 時30分許」等情相符，足徵起
    訴書所載犯罪時間係屬誤載無訛），經本院告知簡式審判程
    序之旨，並聽取公訴人、被告之意見後，經本院裁定進行簡
    式審判程序，合先敘明。
二、上揭被告於上述時、地以自備鑰匙竊取被害人蘇福明所有之
    上開車號AIX-283 號重型機車之事實，業據被告於警詢時坦
    承不諱（見100 年度偵字第19124 號偵查卷第4 頁背面）。
    並經被害人蘇福明於警詢中指述所有上開車輛停放後發現遭
    竊等情明確（見100 年度偵字第19124 號偵查卷第6 頁）。
    復有新北市政府警察局三重分局扣押筆錄、扣押物品目錄表
    、贓物認領保管單各1 件、扣案之上開遭竊車輛及鑰匙1 串
    （共7 支）等物品照片4 張在卷可稽（見100 年度偵字第19
    124 號偵查卷第7 、8 、10、14頁），足徵上揭被告之自白
    應與事實相符，堪信為真實，是本件事證明確，被告犯行堪
    以認定，應予依法論科。
三、核被告所為係犯刑法第320 條第1 項之竊盜罪。爰審酌被告
    前有多次竊盜前科犯行，此有臺灣高等法院被告前案紀錄表
    1 份在卷可參，猶不知悛悔，為供己代步之用旋又竊取他人
    車輛使用，率爾侵害他人財產權，缺乏對他人所有財物之尊
    重，行為誠屬不該，暨考量其犯罪目的、手段、智識程度、
    生活狀況、所竊得之財物價值，惟已由被害人領回，損害減
    少，及犯後坦承犯行等一切情狀，量處如主文所示之刑，以
    示懲儆，並諭知如易科罰金之折算標準。至扣案之機車鑰匙
    1 串（共7 支），係被告所有並供其為本件竊盜犯行所用之
    情，業據被告坦認屬實（見本院卷第31頁背面），爰依刑法
    第38條第1 項第2 款之規定，併予宣告沒收。
四、又公訴意旨雖以被告年輕力壯，不思勤勉自持，反覆多次犯
    竊盜等罪，顯已犯罪成習，建請併依刑法第90條第1 項之規
    定，於刑之執行前令入勞動處所強制工作，以資懲儆等語。
    按「有犯罪之習慣或因遊蕩或懶惰成習而犯罪者，於刑之執
    行前，令入勞動場所，強制工作。」，刑法第90條第1 項固
    有明文。惟依上開規定，令被告於刑之執行前，入勞動場所
    強制工作者，應以被告「有犯罪習慣或因遊蕩、懶惰成習而
    犯罪」為前提，並應有具體之事實以資證明，而非一有犯罪
    前科、累犯或被告犯有相同類型之數案件等情形，即得認為
    有犯罪之習慣。經查，被告雖有多次竊盜犯罪科刑紀錄，然
    被告供稱伊竊取上開車輛是要用來代步之用等語（見100 年
    度偵字第19124 號偵查卷第4 頁背面），被告非因遊蕩或懶
    惰成習始為本件犯行，復無其他證據證明其有犯罪之習慣或
    因遊蕩或懶惰成習而犯罪查無其他具體事證，得據以認定被
    告確有犯罪習慣，或因遊蕩、懶惰成習而犯罪。況本院於量
    刑時，已將被告之前科素行，併予納入考量，而認被告經本
    件刑罰之宣告及執行，應已足以收教化矯治之效，改正其犯
    罪觀念，爰不另為強制工作之諭知，併此敘明。
據上論斷，應依刑事訴訟法第273 條之1 第1 項、第284 條之1
、第299 條第1 項前段，刑法第320 條第1 項、第41條第1 項前
段、第38條第1 項第2 款，刑法施行法第1 條之1 第1 項、第2
項前段，判決如主文。
本案經檢察官洪松標到庭執行職務
中    華    民    國    100    年    9     月    30   日
                  刑事第十五庭  法  官   方鴻愷
以上正本證明與原本無異。
如不服本判決應於收受判決後10日內向本院提出上訴書狀，並應
敘述具體理由。其未敘述上訴理由者，應於上訴期間屆滿後20日
內向本院補提理由書（均須按他造當事人之人數附繕本）「切勿
逕送上級法院」。
                                書記官   江怡萱
中    華    民    國   100    年    10    月    3     日
附錄本判決論罪科刑法條全文：
中華民國刑法第320 條
意圖為自己或第三人不法之所有，而竊取他人之動產者，為竊盜
罪，處5 年以下有期徒刑、拘役或5 百元以下罰金。
意圖為自己或第三人不法之利益，而竊佔他人之不動產者，依前
項之規定處斷。
前二項之未遂犯罰之。